臺灣嘉義地方法院刑事裁定
111年度聲字第388號
聲  請  人  臺灣嘉義地方檢察署檢察官
受  刑  人  邱建偉

上列聲請人因受刑人數罪併罰有二裁判以上，聲請定其應執行之
刑（111年度執字第1463號），本院裁定如下：
    主  文
邱建偉所犯如附表所示各罪所處之刑，應執行有期徒刑貳年壹月
。
    理  由
一、聲請意旨略以：受刑人邱建偉因犯竊盜等案件，先後經法院
    判決確定如附表，應依刑法第53條及第51條第5款定其應執
    行之刑，爰依刑事訴訟法第477條第1項聲請裁定等語。
二、裁判確定前犯數罪者，併合處罰之。但有下列情形之一者，
    不在此限：一、得易科罰金之罪與不得易科罰金之罪。前項
    但書情形，受刑人請求檢察官聲請定應執行刑者，依第51條
    規定定之；數罪併罰，分別宣告其罪之刑，依下列各款定其
    應執行者：五、宣告多數有期徒刑者，於各刑中之最長期以
    上，各刑合併之刑期以下，定其刑期。但不得逾30年；數罪
    併罰，有二裁判以上者，依第51條之規定，定其應執行之刑
    ，刑法第50條第1項第1款、第2項、第51條第5款及第53條分
    別定有明文。又數罪併罰，應依分別宣告其罪之刑為基礎，
    定其應執行刑，此觀刑法第51條規定自明，故一裁判宣告數
    罪之刑，雖曾經定其執行刑，但如再與其他裁判宣告之刑定
    其執行刑時，前定之執行刑當然失效，仍應以其各罪宣告之
    刑為基礎，定其執行刑，不得以前之執行刑為基礎，以與後
    裁判宣告之刑，定其執行刑。又法律上屬於自由裁量之事項
    ，有其外部性界限及內部性界限，並非概無拘束。依據法律
    之具體規定，法院應在其範圍選擇為適當之裁判者，為外部
    性界限；而法院為裁判時，應考量法律之目的，及法律秩序
    之理念所在者，為內部性界限。法院為裁判時，二者均不得
    有所踰越。在數罪併罰，有二裁判以上，定其應執行之刑時
    ，固屬於法院自由裁量之事項，然仍應受前揭外部性界限及
    內部性界限之拘束，此有最高法院83年度台抗字第502號裁
    定、93年度台非字第192號判決意旨可資參照。
三、經查，受刑人因竊盜等案件，經本院先後判處如附表所示之
    刑確定在案，其中受刑人所犯如附表編號一至三、七至九所
    示之罪屬不得易科罰金之罪，如附表編號四至六、十所示之
    罪屬得易科罰金之罪，而上開十罪復經受刑人請求定應執行
    刑，有各該判決書、臺灣高等法院被告前案紀錄表、臺灣嘉
    義地方檢察署定刑聲請書等件在卷可稽，經核與前開併合處
    罰之要件相符，茲檢察官依受刑人之請求向本院聲請就附表
    所示十罪定應執行刑，本院審核認聲請為正當，爰審酌如附
    表編號二至十所示各罪之犯罪類型、所侵害之法益及不法內
    涵相同，如附表編號一所示之罪亦為侵害財產法益之犯罪、
    各罪之犯罪手段、動機、犯罪時間間隔相近，責任非難重複
    程度相對較高等情狀，定其應執行之刑如主文所示。至如附
    表編號二至三所示之罪，雖經本院以110年度易字第552號判
    決定應執行刑為有期徒刑1年確定，然依據上開說明，本院
    仍應更定其應執行刑，惟應受內部界限之拘束，附此敘明。
四、依刑事訴訟法第477條第1項，刑法第50條第2項、第53條、
    第51條第5款，裁定如主文。
中　　華　　民　　國　　111 　年　　6 　　月　　13　　日
           　　　 刑事第六庭  法　官  官怡臻 
上列正本證明與原本無異。
如不服本裁定，應於裁定送達後5 日內向本院提出抗告狀（應附
繕本）。
中　　華　　民　　國　　111 　年　　6 　　月　　13　　日
                          　　書記官　李彥廷
附表：
編號  一 二 三 罪名  搶奪 攜帶凶器竊盜 侵入住宅竊盜 宣告刑  有期徒刑9月 有期徒刑7月 有期徒刑9月 犯罪日期  110年11月6日 110年9月24日 110年9月初某日 偵  查 機關 臺灣嘉義地方檢察署 臺灣嘉義地方檢察署 臺灣嘉義地方檢察署  案號 110年度偵字第10439號 110年度偵字第9671、10007、10008號 110年度偵字第9671、10007、10008號 最後 事 實 審 法院 臺灣嘉義地方法院 臺灣嘉義地方法院 臺灣嘉義地方法院  案號 110年度訴字第596號 110年度易字第552號 110年度易字第552號  判決日期 111年1月28日 111年1月28日 111年1月28日 確 定 判 決 法院 臺灣嘉義地方法院 臺灣嘉義地方法院 臺灣嘉義地方法院  案號 110年度訴字第596號 110年度易字第552號 110年度易字第552號  確定日期 111年3月9日 111年3月9日 111年3月9日 備註   如附表編號二至三所示之罪，經本院以110年度易字第552號判決定其應執行刑為有期徒刑1年確定。  

編號  四 五 六 罪名  竊盜            竊盜            竊盜 宣告刑  有期徒刑3月，如易科罰金，以新臺幣（下同）1,000元折算1日 有期徒刑3月，如易科罰金，以1,000元折算1日 有期徒刑3月，如易科罰金，以1,000元折算1日 犯罪日期  110年11月12日 110年12月24日 110年12月26日 偵  查 機關 臺灣嘉義地方檢察署 臺灣嘉義地方檢察署 臺灣嘉義地方檢察署  案號 111年度偵字第25、660號 111年度偵字第25、660號 111年度偵字第25、660號 最後 事 實 審 法院 臺灣嘉義地方法院 臺灣嘉義地方法院 臺灣嘉義地方法院  案號 111年度易字第45號 111年度易字第45號 111年度易字第45號  判決日期 111年2月16日 111年2月16日 111年2月16日 確 定 判 決 法院 臺灣嘉義地方法院 臺灣嘉義地方法院 臺灣嘉義地方法院  案號 111年度易字第45號 111年度易字第45號 111年度易字第45號  確定日期 111年3月14日 111年3月14日 111年3月14日 

編號  七 八 九 罪名          攜帶凶器竊盜       攜帶凶器竊盜       攜帶凶器竊盜 宣告刑  有期徒刑7月 有期徒刑7月 有期徒刑7月 犯罪日期  110年12月27日 110年12月29日 110年12月31日 偵  查 機關 臺灣嘉義地方檢察署 臺灣嘉義地方檢察署 臺灣嘉義地方檢察署  案號 111年度偵字第25、660號 111年度偵字第25、660號 111年度偵字第25、660號 最後 事 實 審 法院 臺灣嘉義地方法院 臺灣嘉義地方法院 臺灣嘉義地方法院  案號 111年度易字第45號 111年度易字第45號 111年度易字第45號  判決日期 111年2月16日 111年2月16日 111年2月16日 確 定 判 決 法院 臺灣嘉義地方法院 臺灣嘉義地方法院 臺灣嘉義地方法院  案號 111年度易字第45號 111年度易字第45號 111年度易字第45號  確定日期 111年3月14日 111年3月14日 111年3月14日 

編號  十      （以下空白） （以下空白） 罪名  竊盜   宣告刑  有期徒刑4月，如易科罰金，以1,000元折算1日   犯罪日期  111年1月2日   偵  查 機關 臺灣嘉義地方檢察署    案號 111年度偵字第1535號   最後 事 實 審 法院 臺灣嘉義地方法院    案號 111年度朴簡字第72號    判決日期 111年3月24日   確 定 判 決 法院 臺灣嘉義地方法院    案號 111年度朴簡字第72號    確定日期 111年5月3日